【裁判字號】    92,交易,231
【裁判日期】    921008
【裁判案由】    業務過失傷害
【裁判全文】
臺灣臺北地方法院刑事判決                        九十二年度交易字第二三一號
    公  訴  人  臺灣臺北地方法院檢察署檢察官
    被      告  乙○○
右列被告因業務過失傷害案件，經檢察官提起公訴（九十二年度偵字第三○○○號）
，本院判決如左：
    主  文
乙○○從事業務之人，因業務上過失傷害人，處有期徒刑參月，如易科罰金，以參佰
元折算壹日。
    事  實
一、乙○○為受僱於康豪貨運交通有限公司（下稱康豪公司）之大貨車司機，以駕車
    載運貨物為業，係從事駕駛業務之人，於民國九十一年十月十九日上午五時十分
    許，駕駛車號ＡＳ—九七五號營小貨車沿台北市○○街南往北行駛（起訴書誤載
    為沿塔悠路行駛，應予更正），欲返回設於台北市○○街二百五十九號之康豪公
    司，行經撫遠街二百五十五巷巷口時，欲迴轉至對向車道尋找停車位，原應注意
    汽車迴車前，應暫停並顯示左轉燈光或手勢，看清無來往車輛，並注意行人通過
    ，始得迴轉，而依當時天候陰、晨光、視距良好，並無不能注意之情事，詎疏未
    注意對向車道來車之動態即貿然迴轉，適有丙○○騎乘車號ＡＱＱ—四○九號重
    型機車沿撫遠街北往南行駛亦行至該處，因閃煞不及，兩車發生碰撞，丙○○因
    而人車倒地，受有腹部鈍傷合併小腸穿孔及腹膜炎等傷害。乙○○於肇事後隨即
    將丙○○送醫救治，並於有偵查犯罪職權之機關或公務員發覺前，主動報警處理
    接受裁判。
二、案經丙○○訴請台北市政府警察局松山分局報告臺灣臺北地方法院檢察署檢察官
    偵查起訴。
    理  由
一、訊據被告乙○○固坦認於前開時、地駕車與告訴人丙○○騎乘之機車發生事故，
    致告訴人受傷等事實，惟辯稱：當天伊駕車並未違規，係告訴人於伊迴轉完成後
    ，自後追撞伊車云云。經查：
    (一)右揭犯罪事實業據告訴人指訴綦詳，並有道路交通事故調查報告表、道路交通
      事故補充資料表、交通事故談話紀錄表、現場照片等件在卷可稽。告訴人因本
      件事故受有如事實欄所載之傷害，亦有三軍總醫院附設民眾診療服務處出具之
      診斷證明書附卷足憑。雖告訴人與被告對於當日兩車發生碰撞地點、碰撞部位
      、及發生碰撞時被告所駕駛之車是否已經回正等節所述多有歧異，且此等細節
      因事發後現場及車損狀況並未保留，已無由判定何人所述方屬實在，然二人對
      於本件事故係因被告迴轉疏忽所致一節，所述並無二致。被告前於本院審理中
      已坦認當日伊迴轉完成後兩、三秒鐘，即遭告訴人騎乘之機車撞擊車尾，因伊
      並未注意對向有無來車就直接迴轉，方導致告訴人煞車不及等語（本院九十二
      年七月十五日訊問筆錄第四頁參照），伊嗣後翻異前詞，辯稱伊對本件事故之
      發生並無過失云云，並不足採。
    (二)至證人即當日目擊事發經過之甲○○雖稱：當日其在撫遠街二二五巷口附近的
      路邊等人，看見被告駕車沿撫遠街迴轉，迴轉過來以後將車子停在路邊等人，
      被告剛將車子停下來約五秒鐘，後面就有一台機車撞上被告車子的右後車尾等
      語（本院九十二年八月十四日審判筆錄第四頁參照），然被告與告訴人一致陳
      明事發之際被告之車尚在行駛中，與證人甲○○所述事發經過並不相同，而證
      人之證述非無記憶錯誤之可能，是以本院認本件事發經過，應以被告及告訴人
      所述為可採，證人甲○○之陳述，尚不足作為有利被告之認定，併予敘明。
    (三)告訴人另一再指稱被告於肇事後未報警處理，涉嫌肇事逃逸云云。然被告及證
      人甲○○均表明：事發後被告旋即以計程車送告訴人就醫（本院九十二年五月
      十五日訊問筆錄第五頁、九十二年八月十四日審判筆錄第四頁參照），告訴人
      亦自承事發後有人以計程車陪其至忠孝醫院就診（本院九十二年五月十五日訊
      問筆錄第十頁參照），與被告所述相符。再參諸被告提出之行動電話通聯記錄
      與台北市政府警察局勤務指揮中心受理各類案件記錄單之記載，被告於事發當
      日上午六時五十一分，以其所有之行動電話報警，警方並於同日上午七時到達
      ，八時以「不用警方處理」回報處理完畢，足證被告確實於本件事故發生後，
      主動報警處理。告訴人指訴被告肇事逃逸一節，容有誤認。至台北市政府警察
      局松山分局雖以九十二年六月十一日北市警松分刑字第○九二六一七三七二○○號函稱本件事發當日，該分局三民派出所及交通分隊並未受理本件事故報案
      ，然該函與前開台北市政府警察局勤務指揮中心受理各類案件記錄單之記載顯
      然不符，尚難採信。
二、按汽車迴車時，應暫停並顯示左轉燈光或手勢，看清無來往車輛，並注意行人通
    過，始得迴轉，道路交通安全規則第一百零六條第五款定有明文。被告為已考領
    駕照之駕駛人，對此誠難諉稱不知。而依道路交通事故調查報告表所載，事發當
    日天候陰、晨光、視距良好，並無不能注意之情事，詎被告疏未注意對向來車動
    態，貿然迴轉而肇事，伊對本件事故之發生，顯有過失。又被告之過失駕駛行為
    ，核與告訴人因本件事故所受傷害間具相當因果關係。綜上，本件事證明確，被
    告之過失犯行堪予認定，應依法論科。
三、被告乙○○為大貨車司機，係從事駕駛業務之人，業據伊自承在卷，伊因駕駛過
    失致告訴人成傷，核其所為，係犯刑法第二百八十四條第二項前段之業務過失傷
    害罪。被告於肇事後隨即將告訴人送醫救治，並於有偵查犯罪職權之機關或公務
    員發覺前，主動報警處理，前已詳論，為對於未經發覺之罪自首而接受裁判，應
    依刑法第六十二條前段規定減輕其刑。爰審酌被告之過失情節難謂輕微、告訴人
    之傷勢嚴重、被告坦承犯行，態度良好，然迄未賠償告訴人所受損害等各項情狀
    ，量處如主文所示之刑，並諭知易科罰金之折算標準，以資懲儆。
據上論斷，依刑事訴訟法第二百九十九條第一項前段，刑法第二百八十四條第二項前
段、第六十二條前段、第四十一條第一項前段，罰金罰鍰提高標準條例第一條前段、
第二條，判決如主文。
本案經檢察官黃東焄到庭執行職務
中      華      民      國      九十二      年      十    月     八     日
                                      臺灣臺北地方法院交通法庭
                                          審判長法  官  陳博文
                                                法  官  洪文慧
                                                法  官  陳婷玉
右正本證明與原本無異。
如不服本判決，應於判決送達後十日內，向本院提出上訴狀。
                                                書記官  陳弘文
中      華      民      國      九十二      年      十    月     八     日
附錄本案所犯法條全文：
中華民國刑法第二百八十四條
 (過失傷害罪)
因過失傷害人者，處六月以下有期徒刑、拘役或五百元以下罰金，致重傷者，處一年
以下有期徒刑、拘役或五百元以下罰金。
從事業務之人，因業務上之過失傷害人者，處一年以下有期徒刑、拘役或一千元以下
罰金，致重傷者，處三年以下有期徒刑、拘役或二千元以下罰金。


司法院資訊處製作；財團法人民間司法改革基金會備份。
